# 非上市公司回购股东股权注销

提问人：shinyhe2007 时间：2021-08-11 13:33:09
请教陈版主： 2021 年 6 月 30 日A公司的报表权益科目中，注册资本 4000 万，资本公积 5000 万。实际控制人甲持有A公司80%股权。甲先将其中1%股权转让给乙，作价 400 万，A公司估值 4 亿。A公司通过了股东会决议（关联交易实际控制人回避表决），对以公允价格 1 元注册资本 10 元（估值 4亿）回购实际控制人持有的10%的股权，回购后A公司最后做减资处理。
借：实收资本 400 万
借：资本公积 3600 万
贷：银行存款 4000 万元
问题 1 、法律上是否允许通过公允价值进行回购股东股权并进行注销
问题 2 、回购减资会计处理是否就是上述的分录?

回答人：chenyiwei
1 、法律上对减资的价格无明确规定，但以不损害债权人利益为限。 2 、回购减资就是按照减资款超出所减少的实收资本的差额依次冲减资本公积（资本溢价或股本溢价）、盈余公积、未分配利润；如果减资回购价格低于所减少的实收资本的，则差额贷记资本公积（资本溢价或股本溢价）。